臺灣臺北地方法院交通事件裁定　　　　94年度交聲字第1156號
異　議　人　甲○○
即受處分人
上列異議人即受處分人因違反道路交通管理處罰條例案件，對於
臺北市交通事件裁決所民國九十四年十月十一日所為北市裁二字
第二二—一ＡＡ六二四○○三號處分（原處分案號：臺北市政府
交通局北市交停字第一ＡＡ六二四○○三號），聲明異議，本院
裁定如下：
    主  文
異議駁回。
    理  由
一、按汽車駕駛人停車時，在設有禁止停車標誌、標線之處所停
    車，處新臺幣（下同）六百元以上一千二百元以下罰鍰，道
    路交通管理處罰條例第五十六條第一項第四款定有明文。
二、本件受處分人即異議人甲○○於民國九十四年八月二日下午
    一時五十分許，將其所有車號ＢＤＦ—五八八號重型機車停
    放在臺北市○○路○段路邊人行道上設有禁止停車標誌之路
    段，違反道路交通管理處罰條例第五十六條第一項第四款規
    定，經臺北市停車管理處交通助理員柯賢華當場拍照掣單舉
    發，嗣受處分人於通知單上所載應到案日期前向臺北市交通
    事件裁決所提出申訴，經原舉發單位調查結果，仍認受處分
    人有其上開違規之行為，臺北市交通裁決所乃依同上規定，
    裁處異議人罰鍰六百元等情，有臺北市政府交通局舉發違反
    道路交通管理事件通知單、臺北市停車管理處書函、臺北市
    交通事件裁決所違反道路交通管理事件裁決書等件在卷可按
    。
三、受處分人異議意旨略以：伊停車之該路段並未設有明顯可辨
    讀之標誌，且該處停放機車甚多，無法辨別有無機車停放格
    線，自不應逕行處罰云云。
四、經查，受處分人並不否認在前揭時、地停放其所有機車之事
    實，僅辯稱：該處並無設有禁止停車之標誌或標線云云。惟
    據臺北市停車管理處九十四年十一月二十四日北市停四字第
    ○九四三九八五二六○○號函即載明：「停車處所路段設有
    『人行道禁止停車（機慢車停放區除外）標誌牌（並以箭頭
    指示禁停範圍）供駕駛人遵循辨識』」，且有本院函詢臺北
    市停車管理處於九十四年十一月二十四日以北市停四字第○
    九四三九八五二六○○號函檢附該處所設有前揭標誌之照片
    二張附卷可稽，足認為該處所確設有禁止停車之標誌。復觀
    諸臺北市停車管理處人員逕行舉發時所拍攝之照片，該處地
    面顯無劃設機慢車停放區之標線。是揆諸前揭法條規定，該
    處所應即禁止停車無訛。則受處分人所辯自無可取。從而，
    原處分機關認定受處分人於前開時、地，在設置禁止停車標
    誌、標線之處所停車之行為，應堪認定，而依據首開道路交
    通管理處罰條例之規定，裁處罰鍰六百元，核無不當。本件
    異議為無理由，應予駁回。
五、據上論斷，應依道路交通案件處理辦法第十九條，裁定如主
    文。
中　　華　　民　　國　九十四　年　 十二　 月　 十五 　日
                  交通法庭  法　官　林晏如
上正本證明與原本無異。
如不服本裁定應於送達後五日內向本院提出抗告狀。
                  　　　　　書記官　沈芳君
中　　華　　民　　國　九十四　年　 十二 　月　 十六 　日
